臺灣新竹地方法院民事簡易判決　　　　96年度竹簡字第831號
原　　　告　國泰世華商業銀行股份有限公司
法定代理人　甲○○
訴訟代理人　陳裕卿
　　　　　　乙○○
　　　　　　丁○○
被　　　告　丙○○
上列當事人間請求返還消費借貸款事件，經臺灣苗栗地方法院裁
定移送前來，本院於民國96年8月23日言詞辯論終結，判決如下
：
    主      文
被告應給付原告新臺幣壹拾柒萬零柒佰壹拾捌元，及自民國九十
六年四月十六日起至清償日止，按年息百分之十三點七五計算之
利息，並自民國九十六年五月十一日起至清償日止，逾期在六個
月以內者，按上開利率百分之十，逾期超過六個月者，按上開利
率百分之二十計算之違約金。
訴訟費用由被告負擔。
本判決第一項得假執行。
    事實及理由
一、事實摘要：
（一）原告主張：被告於民國93年2月24日，向原告借款，並與
      原告訂立現金卡契約書，借款期間自核准次日起算為期1
      年，借款期間屆滿前30日，雙方未以書面表示異議者，依
      原內容繼續延長1年，不另換約，其後每年屆期時，亦同
      ，利率按年息百分之13.75固定計息，並約定被告應於每
      月10日為還款日，若逾期未繳，則喪失期限利益，應就其
      全部應付帳款一次全數繳清，且逾期在6個月以內者，按
      上開利率百分之10，超過6個月者，按上開利率百分之20
      計算違約金。詎被告繳款至96年4月16日，尚積欠借款新
      台幣 (下同)170,718 元，及依上開約定之利息、違約金
      ，並依約定條款之規定，被告即喪失期限之利益，應將所
      欠帳款一次清償。為此，爰依兩造間信用貸款契約之法律
      關係提起本訴。並聲明：如主文所示。
（二）被告則以：確有積欠債務，願意償還債務，惟利息部分希
      望原告能減免，並以分期償還方式，或債務協商等語置辯
      。
二、法院之判斷：
（一）原告主張前揭之事實，業據其提出與其所述相符之現金卡
      契約書、放款帳務主檔資料、存摺存款-未登摺資料各1份
      為證，而被告到場亦不否認有積欠原告債務未為清償之事
      實，自堪信原告之主張為真實。
（二）按稱消費借貸者，謂當事人一方移轉金錢或其他代替物之
      所有權於他方，而約定他方以種類、品質、數量相同之物
      返還之契約，民法第474條定有明文。查被告既與原告訂
      立信用貸款契約，即有依約定條款按期清償之義務，而原
      告所請求之利息，亦係依兩造契約內容而為請求，被告辯
      稱利息應予減免，洵屬無據，不足憑採。至於原告是否願
      意給予被告分期償還之機制，本院無從置喙，附此敘明。
（三）從而，原告依消費借貸及兩造信用貸款契約之法律關係，
      訴請被告給付如主文第1項所示之金額、利息及違約金，
      即無不合，應予准許。
三、本件係依民事訴訟法第427條第1項適用簡易訴訟程序所為被
    告敗訴之判決，應依職權宣告假執行。
四、據上論結，本件原告之訴為有理由，依民事訴訟法第436條
    第2項、第78條，判決如主文。
中　　華　　民　　國　　96　　年　　8　　月　　30　　 日
                  新竹簡易庭    法　官　蔡欣怡
以上正本係照原本做成。
如對本判決上訴，須於判決送達後20日內向本院提出上訴狀。
中　　華　　民　　國　　96　　年　　8　　月　　30　　 日
                                書記官  戴家旭
